【裁判字號】    89,易,592
【裁判日期】    890927
【裁判案由】    恐嚇
【裁判全文】
臺灣嘉義地方法院刑事判決                          八十九年度易字第五九二號
    公  訴  人  臺灣嘉義地方法院檢察署檢察官
    被      告  甲○○
右列被告因恐嚇案件，經檢察官提起公訴（八十九年度偵字第三二一六號），本院判
決如左：
    主  文
甲○○以加害生命之事，恐嚇他人致生危害於安全，處有期徒刑貳月，如易科罰金，
以參佰元折算壹日。
    事  實
一、緣甲○○因其妻王林秀珍犯罪為警查獲，其懷疑此事與乙○○之夫丁○○有關，
    竟於民國八十八年十一月二十三日上午十一時三十分許，駕車攜帶檳榔收割刀至
    嘉義縣中埔鄉裕民村石頭厝九號丁○○住處，欲與丁○○理論，適丁○○外出不
    在家中，甲○○遂質問乙○○有關其妻因案入獄之事是否與丁○○有關，雙方發
    生言語衝突，衝突中甲○○竟持所攜帶之檳榔收割刀，指著乙○○恐嚇稱：再多
    講便把你殺了等語，致乙○○心生畏懼，不敢再與其爭執，甲○○即駕車離去。
二、案經乙○○訴由嘉義縣警察局中埔分局報請臺灣嘉義地方法院檢察署檢察官偵查
    起訴。
    理  由
一、訊據被告甲○○固坦承其在上開時、地駕車前往告訴人乙○○住處，對告訴人恐
    嚇之事實，惟矢口否認有攜帶檳榔收割刀前往告訴人住處之情，並辯稱：其所攜
    帶的是空心鐵管，並非檳榔收割刀云云。惟查，被告攜帶檳榔收割刀前往告訴人
    住處，持該檳榔收割刀對告訴人恐嚇之事實，業據告訴人於警訊時、偵查中及本
    院審理時指訴綦詳，且告訴人於本院審理時，對被告所持之檳榔刀特徵敘述甚詳
    （見本院卷第十七頁），核與證人丙○○於警訊時證述之情節相符。而被告於警
    訊時、偵查中均係供稱：其係攜帶鐵管至告訴人住處云云，惟其於本院審理時初
    則供稱：其係攜帶板手下車云云，後則供稱：其係攜帶空心鐵管云云，前後供述
    不一，顯見其避重就輕之企圖甚明。參以被告自承平時以幫人收割檳榔為業（見
    本院卷第十頁），故其車上置有檳榔收割刀亦屬常情，是被告所攜帶前去恐嚇告
    訴人者，應為檳榔收割刀，而非被告所稱之鐵管。被告持檳榔收割刀，並口出欲
    對告訴人不利之言詞，衡以告訴人為一弱女子，其心生畏懼之情應屬無疑。是本
    件事證明確，被告犯行洵堪認定。
二、核被告所為，係犯刑法第三百零五條之恐嚇危害安全罪。爰審酌被告係因懷疑其
    妻為告訴人之夫陷害，一時衝動致犯本罪，惡性並非重大，犯罪之目的、手段，
    對告訴人心理上之傷害程度非輕及被告犯後之態度等一切情狀，量處如主文所示
    之刑，並諭知易科罰金之標準，以資懲儆。
據上論斷，應依刑事訴訟法第二百九十九條第一項前段，刑法第三百零五條、第四十
一條，罰金罰鍰提高標準條例第一條前段、第二條，判決如主文。
本案經檢察官陳仁智到庭執行職務
中      華      民      國    八十九    年      九      月    二十七    日
                                臺灣嘉義地方法院刑事第三庭
                                    審判長  法  官  許  進  國
                                            法  官  張  道  周
                                            法  官  林  坤  志
右正本證明與原本無異。
如不服本判決，應於判決送達後十日內向本院提出上訴狀( 應附繕本 )。
中    華    民    國     八十九       年    九    月     二十八       日
                                            書記官  李  子  英


司法院資訊處製作；財團法人民間司法改革基金會備份。
